臺灣新竹地方法院刑事裁定
                                    109年度撤緩字第123號
聲  請  人  臺灣新竹地方檢察署檢察官
受  刑  人  鄭崴澤


上列聲請人因受刑人違反毒品危害防制條例案件（本院105 年度
訴字第174 號），聲請撤銷緩刑之宣告（109 年度執聲字第995
號），本院裁定如下：
    主  文
本院一○五年度訴字第一七四號刑事判決對鄭崴澤所為緩刑伍年
之宣告撤銷。
    理  由
一、聲請意旨略以：上列受刑人即鄭崴澤因有撤銷緩刑宣告之原
    因，茲敘述理由如下：受刑人因犯毒品危害防制條例案件，
    經臺灣新竹地方法院於民國106 年8 月2 日以105 年度訴字
    第174 號判處有期徒刑2 年，同時宣告緩刑5 年，於106 年
    8 月21日確定。惟其於緩刑期內更犯毒品危害防制條例罪，
    經臺灣新竹地方法院於107 年度竹北簡字第289 號判決判處
    有期徒刑3 月，於107 年7 月16日確定，本署聲請撤銷緩刑
    遭駁回。受刑人並未改善，接續再犯毒品危害防制條例罪，
    經貴院108 年度竹簡字第1112號判處有期徒刑3 月（已判決
    確定）、貴院109 年度竹簡字第857 號判處有期徒刑3 月（
    尚未確定）。受刑人尚有臺灣桃園地方檢察署109 年度偵字
    第24139 號、109 年度毒偵字第4791號案件偵查中。核該受
    刑人再犯毒品危害防制條例罪，係受刑人法治觀念薄弱，自
    身反省力不足，足認原宣告之緩刑並不足矯正受刑人之個性
    ，亦難收期預期效果，而有執行刑罰之必要，其所為已違反
    保安處分執行法第74條之2 第1 款，已合於刑法第75條之1
    第1 項第2 款所定撤銷緩刑宣告之原因，爰依刑事訴訟法第
    476 條規定聲請撤銷等語。
二、按受緩刑之宣告而有下列情形之一，足認原宣告之緩刑難收
    其預期效果，而有執行刑罰之必要者，得撤銷緩刑之宣告：
    一、緩刑前因故意犯他罪，而在緩刑期內受六月以下有期徒
    刑、拘役或罰金之宣告確定者。二、緩刑期內因故意犯他罪
    ，而在緩刑期內受六月以下有期徒刑、拘役或罰金之宣告確
    定者。三、緩刑期內因過失更犯罪，而在緩刑期內受有期徒
    刑之宣告確定者。四、違反第七十四條第二項第一款至第八
    款所定負擔情節重大者，刑法第75條之1 第1 項定有明文。
    考其立法意旨略以：關於緩刑之撤銷，現行法第75條第1 項
    固已設有2 款應撤銷之原因；至得撤銷緩刑之原因，則僅於
    保安處分章內第93條第3 項與撤銷假釋合併加以規定，體例
    上不相連貫，實用上亦欠彈性，爰參酌德國及奧地利現行立
    法例增訂得撤銷緩刑之原因，其中現行關於緩刑前或緩刑期
    間故意犯他罪，而在緩刑期內受得易科罰金之有期徒刑之宣
    告者，列為應撤銷緩刑之事由，因認過於嚴苛，而排除第75
    條應撤銷緩刑之事由，移列至得撤銷緩刑事由，俾使法官依
    被告再犯情節，而裁量是否撤銷先前緩刑之宣告。其次，如
    有前開事由，但判決宣告拘役、罰金時，可見行為人仍未見
    悔悟，有列為得撤銷緩刑之事由，以資彈性適用，爰於第1
    項第1 款、第2 款增訂之。且本條採用裁量撤銷主義，賦予
    法院撤銷與否之權限，特於第1 項規定實質要件為「足認原
    宣告之緩刑難收其預期效果，而有執行刑罰之必要」，供作
    審認之標準。亦即於「得」撤銷緩刑之情形，法官應依職權
    本於合目的性之裁量，妥適審酌被告所犯前後數罪間，關於
    法益侵害之性質、再犯之原因、違反法規範之情節是否重大
    、被告主觀犯意所顯現之惡性及其反社會性等情，是否已使
    前案原為促使惡性輕微之被告或偶發犯、初犯改過自新而宣
    告之緩刑，已難收其預期之效果，而確有執行刑罰之必要，
    此與刑法第75條第1 項所定二款要件有一具備，即毋庸再行
    審酌其他情狀，應逕予撤銷緩刑之情形不同，先予敘明。
三、經查，受刑人鄭崴澤因違反毒品危害防制條例案件，經本院
    於106 年8 月2 日以105 年度訴字第174 號判處有期徒刑1
    年10月、1 年10月，應執行有期徒刑2 年，緩刑5 年，緩刑
    期內付保護管束，並應於本判決確定之日起半年內向指定之
    政府機關、政府機構、行政法人、社區或其他符合公益目的
    之機構或團體，提供60小時之義務勞務，於106 年8 月21日
    確定。惟受刑人①於緩刑期內即108 年6 月3 日更犯施用第
    二級毒品罪，經本院新竹簡易庭於108 年12月26日以108 年
    度竹簡字第1112號刑事簡易判決判處有期徒刑3 月，於109
    年5 月8 日確定；②又於緩刑期內即109 年4 月20日更犯施
    用第二級毒品罪，經本院新竹簡易庭於109 年7 月14日以10
    9 年度竹簡字第857 號刑事簡易判決判處有期徒刑3 月，於
    109 年9 月15日確定等情，有本院105 年度訴字第174 號刑
    事判決1 份、108 年度竹簡字第1112號刑事簡易判決1 份、
    109 年度竹簡字第857 號刑事簡易判決1 份、臺灣新竹地方
    檢察署檢察官執行保護管束指揮書1 份、臺灣新竹地方檢察
    署刑案資料查註紀錄表1 份及臺灣高等法院被告前案紀錄表
    1 份附卷可稽。再參以受刑人更犯本案2 次施用第二級毒品
    罪等，與其前受緩刑宣告違反毒品防制條例案件之販賣第二
    級毒品罪，雖非同一犯罪型態，然二者均屬毒品危害防制條
    例規範之罪，二者所保護者均係避免人民遭受毒品之戕害，
    受刑人於販賣第二級毒品犯行遭宣告緩刑後，更應知禁絕毒
    品流通之原因係毒品戕害國民健康、身心及財產乃至家庭幸
    福等諸般法益甚為深重，卻仍多次施用第二級毒品，顯見其
    業已沉溺於毒品世界而難自拔，品行已難自持，如任令其繼
    續深陷毒海，恐有鋌而走險誘發其他財產犯罪甚或再次觸犯
    販賣、轉讓毒品等罪名，足認受刑人並未因前開緩刑宣告而
    有所警惕，從而本院認對受刑人宣告緩刑，難收預期效果，
    乃有執行刑罰之必要，是以聲請人聲請撤銷本院105 年度訴
    字第174 號判決關於緩刑之宣告，核無不合，應予准許。
四、爰依刑事訴訟法第476 條，裁定如主文。
中　　華　　民　　國　 109　　年　　9 　　月　　30　　日
                  刑事第一庭    法  官   楊惠芬
以上正本證明與原本無異。
如不服本裁定，應於裁定送達後5日內向本院提出抗告狀。
中　　華　　民　　國　 109　　年　　10　　月　　6 　　日
                                書記官   李艷蓉